# 持有待售

提问人：fuyunfeng90 时间：2021-04-11 12:33:09
请教陈版：公司拟处置 1 家子公司，出售决议已经在 2020 年 12 月底经股东大会审议通过，正式出售协议于 2021 年 1 月份签署，那么，对于 2020 年度报表，是否需要将该子公司划分为持有待售？应用指南关于持有待售需满足两个条件（ 1 ）可立即出售；（ 2 ）出售极可能发生；对于出售极可能发生包括企业已经获得确定的购买承诺，确定的购买承诺是企业与其他方签订具有法律约束力的购买协议，对于公司于 2021 年 1 月份签署购买协议是否影响划分为持有待售的判断？如果不做持有待售，是否有问题？

回答人：chenyiwei
由于正式出售协议于 2021 年 1 月份签署，此前股东大会的批准只是走完了本企业内部的决策程序，尚未表明存在一项不可撤销的出售承诺，因此在2020 年末不满足确认为持有待售资产的条件。在 2020 年度报表中，只能作为资产负债表日后非调整事项披露。